臺灣花蓮地方法院民事裁定　　　　　　 100年度事聲字第26號
聲　明　人　良京實業股份有限公司
法定代理人　東章一
上列聲明人因聲請對債務人曾文昌發支付命令，就本院司法事務
官於民國100 年9月19日所為100年度司促字第5750號裁定駁回聲
請之處分聲明異議，本院裁定如下：
    主  文
原處分廢棄。
    理  由
一、本件異議意旨略以：債權讓與通知屬觀念通知，通知債權讓
    與事實之行為，得以言詞或書面為之，不須何等之方式，僅
    使相對人知悉有債權讓與之事實即可。本件聲明人係以中華
    郵政股份有限公司按平信方式為通知，上開方式即屬合法。
    。且支付命令之聲請，除應表明當事人及法院外，祇須表明
    請求之標的並其數量及請求之原因、事實，以及應發支付命
    令之陳述，此觀民事訴訟法第511 條自明，故債權人在督促
    程序就其所主張之事實毋庸舉證。聲明人所主張之請求原因
    事實是否屬實及原債權是否存在，及已否對債務人為讓與通
    知而發生效力等實體事項，本非督促程序應予審究，爰依法
    提出異議請求廢棄原處分等語。
二、按支付命令之聲請，除應表明當事人及法院外，衹須表明請
    求之標的並其數量及請求之原因、事實，以及應發支付命令
    之陳述，此觀民事訴訟法第511 條之規定自明。因債務人依
    同法第516 條對支付命令得不附理由提出異議，故債權人在
    督促程序就其所主張之事實毋庸舉證，其債權憑證之有無，
    與應否許可發支付命令無關；最高法院61年台抗字第407 號
    判例意旨可資參照。再者，參酌督促程序立法目的，對於依
    該程序請求保護之私權，除限於給付請求權外，尚須以給付
    金錢或其他代替物或有價證券之一定數量為標的，且該目的
    在令權利義務關係明確，因此當事人間訟爭性甚微之事件，
    毋待依循通常訴訟程序，得以簡捷之方式取得執行名義，以
    獲得同與確定勝訴判決之效果，期能節省當事人及法院之勞
    費，並兼顧當事人兩造之利益。故而，發支付命令之法院僅
    須就跟聲請之形式審查是否符合法條規定之要件，並無對實
    體事項予以審酌之必要。
三、經查：本件聲明人聲請對債務人發支付命令，業已表明請求
    之原因、事實，並請求債務人為一定數量之金錢給付，參諸
    上開判例意旨及督促程序之立法目的，應認聲明人提出本件
    聲請形式上確已遵守民事訴訟法第511 條規定之要件，而應
    准予核發支付命令。至於聲明人是否已對債務人為合法之債
    權讓與通知，係屬實體事項，依上述說明，應非本件督促程
    序所應審酌者。詎原處分卻以聲明人未於期限內補正「債權
    讓與合法通知債務人之證明」為由，而裁定駁回其聲請，顯
    有未洽。是異議意旨指摘原處分不當，求予廢棄，為有理由
    。爰由本院廢棄原處分，發回原法院儘速核發支付命令。
四、依民事訴訟法第240條之4第3項，裁定如主文。
中    華    民    國   100    年    11    月    30    日
                            臺灣花蓮地方法院民事庭
                              法      官    陳鈺林
以上正本證明與原本無異。
如不服本裁定，應於裁定送達後10日內向本院提出抗告狀（須按
他造當事人之人數附繕本），並繳納抗告費新臺幣壹仟元。
中    華    民    國   100    年    11    月    30    日
                              法院書記官    許志豪